【裁判字號】    99,抗,450
【裁判日期】    991025
【裁判案由】    聲明異議
【裁判全文】
臺灣高等法院臺中分院民事裁定  99年度抗字第450號
抗告人     甲○○
           乙○○○
上列抗告人因與債權人馬來西亞商富析資產管理股份有限公司與
債務人陳玉芬、范仲鎧間強制執行事件，對於台灣臺中地方法院
99年9月8日所為99年度執事聲字第125號裁定提起抗告，本院裁
定如下：
    主  文
抗告駁回。
抗告程序費用由抗告人連帶負擔。
    理  由
一、異議及抗告意旨略謂：臺灣臺中地方法院98年度司執字第30
    195號強制執行事件，因資訊記載有誤，造成抗告人除損失
    押標金新台幣（下同）25萬元，又遭追補差額539,991元，
    其起因於刊登法拍資料有誤，致生損害，爰提起異議（抗告
    人於原法院係提出陳請狀），惟遭駁回，又提起抗告前來。
二、按強制執行法第68條之2規定：動產拍賣時「拍定人未繳足
    價金者，執行法院應再拍賣。再拍賣時原拍定人不得應買」
    、「如再拍賣之價金低於原拍賣價金及因再拍賣所生之費用
    者，原拍定人應負擔其差額」、「前項差額，執行法院應依
    職權以裁定確定之」、「原拍定人繳納之保證金不足抵償差
    額時，得依前項裁定對原拍定人強制執行」；依同法第113
    條規定於不動產之強制執行，亦準用之；再依辦理強制執行
    事件應行注意事項37（二）明定「拍定人預納保證金者，如
    因拍定人不繳足價金而再行拍賣時，拍定人所繳納之保證金
    ，應於清償再拍賣程序所生之費用及拍定價額低於前次拍定
    價額時所生之差額後，予以發還」；換言之，拍定人於繳納
    保證金後，因不繳足餘款而再行拍賣時，該拍定人除不得再
    應買外，尚須負擔其後拍定時之拍定價額與原該拍定人拍定
    價之差額及再次拍賣應負擔之費用。
三、經查，本件抗告人對於系爭執行事件所拍賣之不動產（臺中
    市南屯區○○○街42號地下一層之15），前以1,039,990元
    得標，惟未於期限內繳清尾款，經原執行法院再拍賣，均無
    人應買或到場表示承受，嗣減價於99年5月13日進行第三次
    拍賣時，始由按外人段浩林以總價499,999元之最高標得標
    ，有各投標書、不動產拍賣筆錄附卷可稽。抗告人雖於抗告
    理由中舉出附件一，認刊登資料有誤，誤以「大墩一街42號
    地下一層之15」為「大墩一街42號」，而進行投標，惟查原
    執行法院記載之標的皆為「台中市南屯區○○○街42號地下
    一層之15」，此有原執行法院第一次拍賣公告中之附表、臺
    灣新生報廣告刊登原執行法院之公告可稽，是寬頻房訊資料
    記載有缺漏，自不得引為本件異議及抗告之證據。至於所謂
    現場管理員楊先生之說詞，尚不足為憑。
四、從而，原裁定以兩次拍定價金之差額(539,991元)，加計再
    拍賣所生之費用（登報費用1,573元），確定應由抗告人負
    擔之差額為541,564元，於法洵無不合。抗告意旨指摘原裁
    定不當，求予廢棄，非有理由，其抗告應予駁回。
五、依強制執行法第30條之1、民事訴訟法第495條之1第1項、第
    449條第1項、第95條、第85條第2款，裁定如主文。
中    華    民    國    99    年    10    月    25    日
                民事第五庭    審判長法  官  李寶堂
                                    法  官  黃永祥
                                    法  官  鄭金龍
以上正本係照原本作成。
再為抗告應以適用法規顯有錯誤為理由。
如提起再抗告者應於裁定送達後10日內向本院提出抗告理由狀（
須按照他造人數附具繕本）並繳納抗告裁判費新臺幣1,000元，
同時委任律師或具有律師資格之關係人為代理人。
                                    書記官  姚錫鈞
中    華    民    國    99    年    10    月    26    日
                                                      Ｓ

司法院資訊處製作；財團法人民間司法改革基金會備份。
